臺灣臺北地方法院民事判決
111年度訴字第5083號
原      告  台新國際商業銀行股份有限公司

法定代理人  尚瑞強  


訴訟代理人  謝佩蓉  
被      告  新月農機有限公司

兼法定代理  
人          陳富勇  
被      告  邱月珠  
            陳佳煇  
上列當事人間請求清償借款事件，本院於民國111年12月16日言
詞辯論終結，判決如下：
    主      文
被告應連帶給付原告新臺幣貳拾貳萬伍仟捌佰肆拾柒元，及自民
國一百一十一年六月六日起至清償日止，按週年利率百分之三計
算之利息，暨自民國一百一十一年七月六日起至清償日止，逾期
在六個月以內者，按上開利率百分之十，逾期超過六個月以上者
，就超過六個月部分按上開利率百分之二十計算之違約金，每次
違約狀態最高連續收取期數為九期。
被告應連帶給付原告新臺幣貳佰零參萬貳仟伍佰玖拾柒元，及自
民國一百一十一年六月六日起至清償日止，按週年利率百分之三
計算之利息，暨自民國一百一十一年七月六日起至清償日止，逾
期在六個月以內者，按上開利率百分之十，逾期超過六個月以上
者，就超過六個月部分按上開利率百分之二十計算之違約金，每
次違約狀態最高連續收取期數為九期。
訴訟費用由被告連帶負擔。
    事實及理由
壹、程序方面：
    按當事人得以合意定第一審管轄法院，但以關於由一定法律
    關係而生之訴訟為限；前項合意，應以文書證之，民事訴訟
    法第24條定有明文。查，兩造約定以本院為第一審管轄法院
    ，有原告提出之貸款契約書第20條約定可稽，故本院自有管
    轄權，合先敘明。
貳、實體方面
一、原告主張：被告新月農機有限公司（下稱新月公司）於109
    年10月3日邀同陳富勇、邱月珠、陳佳煇為連帶保證人，與
    原告簽訂授信約定書暨保證書，約定借款額度為新臺幣（下
    同）300萬元，於109年10月5日向原告申請中長期放款300萬
    元（00000000000000帳戶30萬元、00000000000000帳戶270
    萬元），借款期間自109年10月5日起至112年10月5日止，分
    36期攤還，利率自109年10月5日起至110年6月30日止，按央
    行融通利率加碼0.9%計算，自110年7月1日起至112年10月5
    日止，按原告三個月期指數型定儲利率加碼2.2%(現為3%)計
    算。兩造並約定被告如有任何一宗債務不依約清償時，即喪
    失期限利益，所有借款視為全部到期，除應立即清償外，更
    自應償還日起，加計逾期6個月以內者，按上開利率10%，逾
    期超過6個月部分，按上開利率20%加計違約金。詎被告新月
    公司未依約還款，尚積欠本金22萬5,847、203萬2,597元未
    清償，已違反貸款約定書第10條第1項第1款約定，被告新月
    公司上開所有借款均喪失期限利益，視為全部到期，而被告
    陳富勇、邱月珠、陳佳煇為被告新月公司連帶保證人，自應
    負連帶清償責任。爰依消費借貸及連帶保證之法律關係，提
    起本件訴訟。並聲明：被告應連帶給付如主文第1、2項所示
    之本金、利息及違約金。
二、被告均未於言詞辯論期日到場，亦未提出準備書狀作何聲明
    或陳述。
三、經查，原告主張之上開事實，業據其提出與所述相符之借款
    借據暨約定書、貸款總約定書、動撥申請書、催收帳卡查詢
    、帳戶還款明細查詢畫面、利率歷史明細查詢影本等物為證
    ，核屬相符，堪信為真。從而，原告依消費借貸及連帶保證
    之法律關係，請求被告給付如主文第1、2項所示之金額、利
    息及違約金，為有理由，應予准許。
四、訴訟費用負擔依據：民事訴訟法第85條第2項。
中　　華　　民　　國　　111 　年　　12　　月　　19　　日
                  民事第八庭    法　官　陳宣每
以上正本係照原本作成
如對本判決上訴，須於判決送達後20日內向本院提出上訴狀。如
委任律師提起上訴者，應一併繳納上訴審裁判費。
中　　華　　民　　國　　111 　年　　12　　月　　19　　日
                                書記官　連晨宇